臺灣新竹地方法院刑事判決
109年度簡上字第152號
上  訴  人  
即  被  告  鄭富松


上列上訴人即被告因恐嚇案件，不服本院新竹簡易庭民國109年1
0月29日所為之109年度竹簡字第1055號第一審簡易判決（聲請簡
易判決處刑案號：臺灣新竹地方檢察署109年度偵字第6842號）
，提起上訴，本院管轄之第二審合議庭判決如下：
    主  文
上訴駁回。 
    理  由
一、本案經本院合議庭審理結果，認本院第一審刑事簡易判決認
    事用法及量刑均與本院合議庭所認定者相同，俱無不當，應
    予維持。本件除證據部分應補充「被告鄭富松於本院第二審
    審理時之自白（見簡上卷第57頁）」外，餘均引用第一審刑
    事簡易判決記載之事實、證據及理由（如附件）。
二、被告上訴意旨略以：我已經跟告訴人朱金鴻以新臺幣（下同
    ）3萬元和解並已經給付完畢，希望從輕量刑並緩刑等語。
    經查，原審以被告所為係犯刑法第305條之恐嚇危害安全罪
    ，並詳為審酌刑法第57條各款所列情狀，於法定刑內量處拘
    役30日，如易科罰金，以1,000元折算1日，經核並未逾越法
    定刑度，又未濫用自由裁量之權限，量刑亦甚屬妥適，與罪
    刑相當及比例、公平原則均無違；又按法院對於具備緩刑條
    件之被告，認為以暫不執行刑罰為適當者，得宣告緩刑，為
    刑法第74條所明定，至於暫不執行刑罰之是否適當，則由法
    院就被告有無再犯之虞，及能否由於刑罰之宣告而策其自新
    等一切情形，依其自由裁量定之。故是否宣告緩刑，乃法院
    依職權自由斟酌，縱原審未宣告緩刑，亦不生不適用法則或
    其他違背法令之問題。本案原審已斟酌以上各情妥適量刑，
    且未予宣告緩刑，顯見原審認本案並無暫不執行為適當之情
    ，並無濫用裁量權限，難謂有何不當。被告固以其與告訴人
    簽名、捺指印之和解書影本1份欲證明其等已成立和解並已
    給付和解金3萬元，然而，該和解書上雖載有「乙方（即被
    告）同意給付甲方（即告訴人）新台幣三萬元，並於簽立本
    和解書交付同額現金，不另立據」等語，惟被告於本院審理
    已當庭自承並未實際給付和解金3萬元與告訴人，並經告訴
    人當庭確認無訛，核與原審量刑時所考量之情狀並無重大不
    同。綜上所述，被告提起本案上訴，為無理由，應予駁回。
據上論斷，應依刑事訴訟法第455條之1第1項、第3項、第368條
、第373條，判決如主文。
本案經檢察官王遠志聲請以簡易判決處刑，檢察官孫立婷到庭執
行職務。　　
中　　華　　民　　國　　110 　年　　3 　　月　　12　　日
　　              刑事第七庭    審判長法　官　陳麗芬
　　　　　　　　　                    法  官  華澹寧 
　　　　　　　　　　　　　　　　　　　法  官  郭哲宏
以上正本證明與原本無異。　　　　　　　　　　　　　　　　
不得上訴。
中　　華　　民　　國　　110 　年　　3 　　月　　12　　日
                                      書記官  戴筑芸  
附錄本件論罪法條：    
中華民國刑法第305條
以加害生命、身體、自由、名譽、財產之事恐嚇他人，致生危害
於安全者，處2年以下有期徒刑、拘役或9千元以下罰金。
附件：
臺灣新竹地方法院刑事簡易判決　　　109年度竹簡字第1055號
聲　請　人　臺灣新竹地方檢察署檢察官
被　　　告　鄭富松
上列被告因恐嚇案件，經檢察官聲請以簡易判決處刑（109年度
偵字第6842號），本院判決如下：
    主  文
鄭富松犯恐嚇危害安全罪，處拘役參拾日，如易科罰金，以新臺
幣壹仟元折算壹日。
   事實及理由
一、鄭富松因不滿朱金鴻（朱金鴻涉嫌恐嚇部分另案已為不起訴
    處分）干預鄭富松是否僱用朱金鴻之姪女朱欣倫至所經營之
    京讚檳榔攤工作，基於恐嚇犯意，於民國109 年4 月14日晚
    間7 時40分許，以朱欣倫所有之0000000000號行動電話傳送
    內容「有種就來比看誰先殺到誰的家人」之簡訊至朱金鴻持
    用之行動電話，致朱金鴻觀覽後心生畏懼，足生危害於安全
    。
二、證據名稱：
（一）被告鄭富松於偵查中之自白（見偵卷第26頁背面）。
（二）告訴人朱金鴻於警詢時及偵查中之指訴（見偵卷第7 至8
      頁、第26頁）。
（三）行動電話簡訊翻拍照片（見偵卷第14頁）。
三、論罪科刑：
（一）核被告所為，係犯刑法第305 條之恐嚇危害安全罪。
（二）爰審酌被告不思以理性方法解決，率爾以傳送簡訊之方式
      ，以加害生命、身體之事恐嚇告訴人，使其心生畏懼，所
      為實屬不該，惟念其犯後坦承犯行，態度尚可，暨其犯罪
      之動機、目的、手段等一切情狀，量處如主文所示之刑，
      併諭知易科罰金之折算標準。
四、依刑事訴訟法第449 條第1 項前段、第3 項、第454 條第1
    項，逕以簡易判決處刑如主文。
五、如不服本判決，得自收受送達之日起20日內，向本院提出上
    訴書狀，並應敘明理由。
六、本件經檢察官王遠志聲請簡易判決處刑。
中    華    民    國   109    年    10    月    29    日
                  新竹簡易庭      法  官    黃怡文
以上正本證明與原本無異。
如不服本判決應於收受本判決後20日內向本院提出上訴書狀，上
訴書狀應敘述具體理由。上訴書狀未敘述上訴理由者，應於上訴
期間屆滿後20日內補提理由書狀於本院(均須按他造當事人之人
數附繕本 )「切勿逕送上級法院」。
中    華    民    國   109    年    10    月    30    日
                                  書記官    謝沛真